臺灣臺中地方法院刑事判決　　　　　　　　　　　　九十一年度訴字第二四五四號
　　公　訴　人　臺灣臺中地方法院檢察署檢察官
　　被　　　告　甲○○
　　選任辯護人　陳惠伶
右列被告因偽造文書等案件，經檢察官提起公訴（九十一年度偵字第九六三二號），
本院判決如左：
    主  文
甲○○連續製造動物用偽藥，處有期徒刑陸月，如易科罰金，以參佰元折算壹日。扣
案之動物用禁藥「鴿爾爽呼吸．消化道製療劑」小包裝藥共計柒包，「鴿爾爽呼吸．
消化道製療劑」共計拾盒，「點將溫合抗菌劑」（Ｇｅｎｔｔｅ–ｄｒｏｐ）共計柒
個，動物用偽藥「Ｅｓｈｉｎｏｌｅ通腦寧」共計參拾陸盒，及「速飛外用液」共計
壹佰柒拾瓶，均沒收銷燬之；扣案之供製造、加工上開動物用禁藥、偽藥所用之「速
飛外用液」噴頭共計陸佰伍拾肆個，「速飛外用液」空瓶共計伍拾貳個，「鴿爾爽呼
吸．消化道製療劑」小包裝藥粉包裝空盒共計伍拾參個、「鴿爾爽呼吸．消化道製療
劑」小包裝藥空包袋共計肆佰伍拾參包，「鴿爾爽呼吸．消化道製療劑」小包裝藥貼
紙共計貳佰柒拾玖張，包裝封口機壹臺，天平秤貳臺，「"富生"蘇菲邁外用液」」共
計壹仟參佰伍拾ＣＣ，「蘇菲邁外用液」包裝空桶共計拾伍個，及荷蘭豪鴿速達藥品
系列藥品簡介共計壹佰貳拾柒張，均沒收。
被訴偽造私文書、行使偽造私文書部分，均無罪。
    事  實
一、(1)、甲○○基於違反公司未經設立登記，不得以公司名義經營業務之概括犯意，
    明知其所經營於民國七十三年十一月九日，經主管機關經濟部核准設立之南村實
    業有限公司（以下簡稱南村公司），已於七十九年五月四日，經主管機關經濟部
    撤銷公司登記，仍自八十九年一月間起，至九十一年一月十一日上午十時四十分
    許止，連續在臺中市○○區○○路一段三七八號十四樓之三，多次以該公司名義
    ，印製藥品目錄、簡介及包裝盒，並在「賽鴿運動」、「五洲賽鴿」等月刊，刊
    登廣告，對外經營販賣賽鴿用藥品之業務。
(2)、又甲○○係販賣賽鴿用藥品業務之專業人員，對於其自八十九年一月間，至九十
    年十二月四日止，自荷蘭某不詳公司所輸入之豪鴿速達（ＨＯＥＫＳＴＲＡ）系
    列藥品中之「點將溫合抗菌劑」（Ｇｅｎｔｔｅ–ｄｒｏｐ）、「鴿爾爽呼吸．
    消化道製療劑」（Ｄｉｘｃｉｎ–ｐｌｕｓ）二種賽鴿用藥品，因包裝外觀均標
    示含副腎上線皮質素及抗生素成分，係屬動物用藥品，未經主管機關行政院農業
    委會員核准，不得擅自輸入之事實，已有所預見，仍基於輸入動物用禁藥之不確
    定故意之概括犯意，未向主機機關行政院農業委會員詳加查證，即未經主機機關
    核准，連續以小額郵包郵寄進口之方式，輸入上開二種動物用禁藥多次，再予以
    銷售予不特定之人。
(3)、另甲○○對於其自九十年九月起，至同年十月間止，先後向姓名年籍均不詳之人
    ，所販入由富生化學製藥股份有限公司（以下簡稱富生公司）製造之「"富生"蘇
    菲邁外用液」（核准字號：衛署藥製字ＧＭＰ–0000000000號與「"
    富生"伊適腦膜依錠五公絲（尼什枸寧）」（核准字號：衛署藥製字Ｇ–000
    0000000號）二種藥品，均係屬人用藥品，分別須由醫師指示（處方）使
    用於皮膚創傷面、器械及物品之殺菌消毒，與末梢血管循環障，依法不得將之改
    裝，並變更名稱，作為動物用藥品之事實，已有所預見，仍基於製造動物用偽藥
    之不確定故意之概括犯意，未向主機機關行政院農業委會員詳加查證，即在臺中
    市○○區○○街一一七號三樓之二住處，多次以將上開「"富生"蘇菲邁外用液」
    人用藥品，分裝成「速飛外用液」動物用藥品，及將上開「"富生"伊適腦膜依錠
    五公絲（尼什枸寧）」人用藥品，分裝成「Ｅｓｈｉｎｏｌｅ通腦寧」動物用藥
    品之方式，製造該二種動物用偽藥多次，再予以銷售予不特定之人。
(4)、嗣先後於九十一年一月十一日上午十時十分許、同日上午十時四十分許，分別在
    甲○○臺中市○○區○○街一一七號三樓之二住處，及其所經營設於臺中市○○
    區○段三七八號十四樓之三南村公司辦公室，為臺中縣調查站調查員持本院核發
    之搜索票，當場查獲，並分別扣得動物用禁藥「鴿爾爽呼吸．消化道製療劑」小
    包裝藥共計七包，「鴿爾爽呼吸．消化道製療劑」共計十盒，「點將溫合抗菌劑
    」（Ｇｅｎｔｔｅ–ｄｒｏｐ）共計七個，動物用偽藥「Ｅｓｈｉｎｏｌｅ通腦
    寧」共計三十六盒，「速飛外用液」共計一百七十瓶，與供製造、加工上開動物
    用禁藥、偽藥所用之器材「速飛外用液」噴頭共計六百五十四個，「速飛外用液
    」空瓶共計五十二個，「鴿爾爽呼吸．消化道製療劑」小包裝藥粉包裝空盒共計
    五十三個、「鴿爾爽呼吸．消化道製療劑」小包裝藥空包袋共計四百五十三包，
  「鴿爾爽呼吸．消化道製療劑」小包裝藥貼紙共計二百七十九張，包裝封口機一
    臺，天平秤二臺，「"富生"蘇菲邁外用液」」共計一千三百五十ＣＣ，「蘇菲邁
    外用液」包裝空桶共計十五個，及甲○○所有供犯罪所用之豪鴿速達藥品系列藥
    品簡介共計一百二十七張。
二、案經匿名檢舉人告發由臺中縣調查站報請臺灣臺中地方法院檢察署檢察官偵查起
    訴。
    理  由
壹、有罪部分：
一、(1)、訊據被告甲○○固不否認：曾於右揭時地，連續以南村公司名義，印製鴿用
    藥品之目錄、簡介及包裝盒，並在「賽鴿運動」、「五洲賽鴿」等月刊，刊登廣
    告，販售賽鴿用藥品；復多次輸入上開「點將溫合抗菌劑」（Ｇｅｎｔｔｅ–ｄ
    ｒｏｐ）、「鴿爾爽呼吸．消化道製療劑」（Ｄｉｘｃｉｎ–ｐｌｕｓ）二種賽
    鴿用藥品；並多次以將上開「"富生"蘇菲邁外用液」人用藥品，分裝成「速飛外
    用液」賽鴿用藥品，及將上開「"富生"伊適腦膜依錠五公絲（尼什枸寧）」人用
    藥品，分裝成「ＥＳＨＩＮＯＬＥ通腦寧」賽鴿用藥品之事實，但矢口否認何未
    經設立登記以公司名義經營業務與輸入動物用禁藥及製造動物用偽藥等犯行，辯
    稱：其對外營業並非以南村公司之名義，而係以其擔任負責人之豪鴿企業社及案
    外人即其母林鄭彩蘭（已歿）擔任負責人之南村實業行之名義，販售上開賽鴿用
    藥品。賽鴿用藥品並非屬動物用藥管理法所規範之藥品，況坊間販賣賽鴿用藥品
    之業者，均認為賽鴿用藥品非屬動物用藥管理法所規範之藥品。又其並不知輸入
    上開「點將溫合抗菌劑」（Ｇｅｎｔｔｅ–ｄｒｏｐ）、「鴿爾爽呼吸．消化道
    製療劑」（Ｄｉｘｃｉｎ–ｐｌｕｓ）二種賽鴿用藥品，須經主管機關核准。況
    其輸入上開二種藥品時，臺中關稅局並未要求需檢附主管機關之核准文件。再者
    ，其亦不知將上開「"富生"蘇菲邁外用液」人用藥品，分裝成「速飛外用液」賽
    鴿用藥品，及將上開「"富生"伊適腦膜依錠五公絲（尼什枸寧）」人用藥品，分
    裝成「ＥＳＨＩＮＯＬＥ通腦寧」賽鴿用藥品，係屬製造動物用偽藥之行為云云
    。
(2)、惟查：
、I、被告所經營之南村公司已於七十九年五月四日，經主管機關經濟部撤銷公司
    登記之事實，業為被告所自承，並有公司基本查詢一紙在卷可參。II、被告曾以
    （臺灣）南村實業有限公司名義，印製產品目錄，有該產品目錄一冊附卷可稽（
    參九十一年度他字第七五號偵查卷第一二頁、第一三頁、第三八頁）。III、又被
    告於九十一年一月二十一日為臺中縣調查站詢問時，坦承：其自八十九年間起，
    開始對外批售各式鴿用藥品，所批售之各式鴿用藥品及包裝盒、廣告文宣等資料
    ，對外均使南村公司之名義營業，但以南村實業行、豪鴿企業社之名義，向稅捐
    單位申報營業稅等語（參九十一年度偵字第九六三二號偵查卷第一四頁）。Ⅳ、
    於九十一年二月二十一日為臺中縣調查站詢問時，供稱：「我將荷蘭Ｈｏｅｋｓ
    ｔｒａ豪鴿速達公司所批售予南村實業有限公司之罐裝或錠等藥品，在前述住處
    進行分裝為小罐或小包裝，並自行粘貼中文使用說明之標籤後，我即以南村實業
    有限公司之名義，在「賽鴿運動」、「五洲賽鴿」等月刊，刊登廣告，對外批售
    及寄賣。」等語（參九十一年度偵字第九六三二號偵查卷第一八頁）。Ⅴ、由上
    足認被告辯稱：其對外並未使用南村公司之名義營業云云，顯係卸責之詞，諉無
    足取。
、上開「點將溫合抗菌劑」（Ｇｅｎｔｔｅ–ｄｒｏｐ）、「鴿爾爽呼吸．消化道
    製療劑」（Ｄｉｘｃｉｎ–ｐｌｕｓ）二種賽鴿用藥品，因包裝外觀均標示含副
    腎上線皮質素及抗生素成分，係屬動物用藥品管理法第三條所稱動物用藥品。又
    上開「"富生"蘇菲邁外用液」、「"富生"伊適腦膜依錠五公絲（尼什枸寧）」二
    種藥品，均係屬人用藥品，分別須由醫師指示（處方）使用於皮膚創傷面、器械
    及物品之殺菌消毒，與末梢血管循環障，如供為動物使用，均具動物用藥品之療
    效，亦屬動物用藥品管理法第三條所稱動物用藥品。且被告輸入上開「點將溫合
    抗菌劑」（Ｇｅｎｔｔｅ–ｄｒｏｐ）、「鴿爾爽呼吸．消化道製療劑」（Ｄｉ
    ｘｃｉｎ–ｐｌｕｓ）二種動物用藥品，並未經主管機關行政院農業委員會核准
    ，故該二種藥品即屬動物用藥管理法第五條第二款所稱動物用禁藥。再者，上開
    「速飛外用液」、「Ｅｓｈｉｎｏｌｅ通腦寧」二種動物用藥品，分別係由被告
    以將上開「"富生"蘇菲邁外用液」、「"富生"伊適腦膜依錠五公絲（尼什枸寧）
    」二種人用藥品，分裝而成，並變更名稱，提供動物使用，係屬動物用藥管理法
    第四條第二款所稱動物用偽藥等情，有行政院農業委員會動植物防疫檢疫局九十
    一年十一月十五日防檢一字第○九一一四一九八四四號函一紙在卷可參。
、又被告曾於右揭時地，多次以將上開「"富生"蘇菲邁外用液」人用藥品，分裝成
    「速飛外用液」賽鴿用藥品，及將上開「"富生"伊適腦膜依錠五公絲（尼什枸寧
    ）」人用藥品，分裝成「ＥＳＨＩＮＯＬＥ通腦寧」賽鴿用藥品之事實，業為被
    告所自承，核與證人即其妻張慧悅與證人即富生公司之負責人林秀真二人分別為
    臺中縣調查站訊問時所為之證述相符，並有行政院衛生署藥品許可證二份在卷可
    參。
、I、被告於偵查中，辯稱：其不知賽鴿用藥品應否受動物用藥品管理法之管理，
    曾以電話詢問行政院農業委員會，獲該會答覆：不受動物用藥品管理法之拘束云
    云，然其並未提出任何事證，證明該會確曾為如此之答覆。況衡以常情，一般公
    務機關之公務員對於人民就牽涉專業法律問題之相關詢問，均會要求以書面來函
    詢問，再由各權責機關會稿審核，詳加研究後，始發文回覆，應無可能如同被告
    所辯般地，就上開專業法律問題，僅由一名不詳之公務員草率地逕於電話中回答
    。足見被告就此所辯，應係事後為卸責而杜撰之詞，洵無足取。II、又承前所述
    ，被告既係以販賣賽鴿用藥品業務之專業人員，且已認知到賽鴿用藥品是否屬動
    物用藥品管理法規範之藥品，有所疑義，而尚知應向主管機關行政院農業委員會
    查詢。其自應以書面或其他具法律效力之方式，獲取該會之明確答覆後，始行製
  造及輸入上開賽鴿用藥品，而不應草率地徒以電話方式，隨便詢問後，且未留下
    任何紀錄存考，即行製造及輸入上開賽鴿用藥品。由此足認被告在主觀上，應已
    具有「預見其上開所為，已違反動物用藥品管理法之規定，且其上開行為縱係違
    反該法之規定，亦不違其本意」之不確定故意存在。再者，被告另以：坊間其他
    同業均稱賽鴿用藥品並不屬動物用藥品管理法規範為由，辯稱：其主觀上並未應
    不具犯罪故意云云，亦無足取。
、此外，尚有搜索扣押筆錄二紙在卷可稽，並有動物用禁藥「鴿爾爽呼吸．消化道
    製療劑」小包裝藥共計七包，「鴿爾爽呼吸．消化道製療劑」共計十盒，「點將
    溫合抗菌劑」（Ｇｅｎｔｔｅ–ｄｒｏｐ）共計七個，動物用偽藥「Ｅｓｈｉｎ
    ｏｌｅ通腦寧」共計三十六盒，「速飛外用液」共計一百七十瓶，與供製造、加
    工上開動物用禁藥、偽藥所用之「速飛外用液」噴頭共計六百五十四個，「速飛
    外用液」空瓶共計五十二個，「鴿爾爽呼吸．消化道製療劑」小包裝藥粉包裝空
    盒共計五十三個、「鴿爾爽呼吸．消化道製療劑」小包裝藥空包袋共計四百五十
    三包，「鴿爾爽呼吸．消化道製療劑」小包裝藥貼紙共計二百七十九張，包裝封
口機一臺，天平秤二臺，「"富生"蘇菲邁外用液」」共計一千三百五十ＣＣ，「
    蘇菲邁外用液」包裝空桶共計十五個，及荷蘭豪鴿速達藥品系列藥品簡介共計一
    百二十七張扣案可資佐證。
、至被告聲請向臺中關稅局函查被告所輸入之上開動物用禁藥，並末經該局要求被
    告檢附主管機關之進口許可，憑以證明：其所輸入之上開動物用禁藥，並無庸經
    主管機關之核准。然輸入上開賽鴿用蘗品須經主管機關行政院農業委員會核准，
    否則即屬輸入動物用禁藥，業如前述，尚不得以海關未向被告要求須檢附主管機
    關行政院農業委員會核准之文件，始得輸入上開賽鴿用藥品之一時疏失行為，進
    而推論出被告所為，即非屬輸入動物用禁藥。故本院認被告聲請調查上開證據，
    核無調查之必要，應予駁回。綜上所述，被告上開所辯，均無足取。是本件事證
    明確，被告犯行已堪認定。
二、(1)、核被告所為，係犯公司法第十九條第二項前段未經設立登記以公司名義經營
    業務罪與動物用藥品管理法第三十三條第一項輸入動物用禁藥罪與同法條製造動
    物用偽藥罪。起訴書固漏載被告犯製造動物用偽藥罪之起訴法條，惟因被告該等
    犯罪事實，業據公訴人記載於起訴書之犯罪事實欄內，應視為業經起訴。被告所
    犯上開三種犯行之先後所為數行為，時間緊接，各觸犯構成要件相同之罪，顯係
    基於概括犯意為之，均為連續犯，應依刑法第五十六條規定，各論以一罪，並各
    加重其刑。又被告所犯上開三罪間，具有方法、結果之牽連關係，為牽連犯，應
    依刑法第五十五條規定，從一重論以連續製造動物用偽藥一罪。
(2)、爰審酌：被告正值青壯，高職畢業，圖謀不法之利益，致犯本罪，其犯罪手段尚
    屬平和，犯罪所生危害非屬鉅大，製造及輸入之動物用偽藥及禁藥數量已非屬小
    量，但實際犯罪所得尚非屬十分豐厚，暨犯罪後否認犯行，態度不佳等一切情狀
    ，量處如主文所示之刑，並諭知易科罰金之折算標準。
(3)、扣案之動物用禁藥「鴿爾爽呼吸．消化道製療劑」小包裝藥共計七包，「鴿爾爽
    呼吸．消化道製療劑」共計十盒，「點將溫合抗菌劑」（Ｇｅｎｔｔｅ–ｄｒｏ
    ｐ）共計七個，動物用偽藥「Ｅｓｈｉｎｏｌｅ通腦寧」共計三十六盒，及「速
    飛外用液」共計一百七十瓶，應依動物用藥品管理法第四十三條第一項規定，予
    以宣告沒收銷燬之。另扣案之供製造、加工上開動物用禁藥、偽藥所用之器材「
    速飛外用液」噴頭共計六百五十四個，「速飛外用液」空瓶共計五十二個，「鴿
    爾爽呼吸．消化道製療劑」小包裝藥粉包裝空盒共計五十三個、「鴿爾爽呼吸．
    消化道製療劑」小包裝藥空包袋共計四百五十三包，「鴿爾爽呼吸．消化道製療
    劑」小包裝藥貼紙共計二百七十九張，包裝封口機一臺，天平秤二臺，「"富生"
    蘇菲邁外用液」」共計一千三百五十ＣＣ，及「蘇菲邁外用液」包裝空桶共計十
    五個，應依動物用藥品管理法第四十三條第一項前段規定，予以宣告沒收。又扣
    案之荷蘭豪鴿速達藥品系列藥品簡介共計一百二十七張，係被告所有，供犯公司
    法第十九條第二項未經設立登記以公司名義經營業務罪所用之物，應依刑法第三
    十八條第一項第二款規定，予以宣告沒收。
(4)、另扣案之「剋蟲靈」小包裝藥粉包裝空盒共計七十九個，「康得穩」小包裝藥粉
    包裝空盒共計三十一個，「剋蟲靈」小包裝藥粉空包袋共計八百五十二包，「康
    得穩」小包裝藥粉空包袋共計七百一十三包，「康得穩」小包裝藥共計六包，「
    剋蟲靈」小包裝藥貼紙共計九十張、「康得穩」小包裝藥貼紙共計三十張，不明
    藥粉共計二包，ＬＹＳＯＭ抗菌劑二盒，Ｃｏｎｄｉｔｉｅｍｉｘ分裝帶共計二
    萬六千張等物，經核並非屬動物用偽藥、禁藥及供製造加工之器材，亦非屬違禁
    物，自不得予以宣告沒收。又扣案之銷貨帳冊共計二本，銷貨退貨明細表共計十
    九張，銷貨明細電腦磁片共計七片、荷蘭豪鴿速達系列產品價目表二張、南村實
    業行銷售額與稅額申請書三張等物，均非為供被告製造、輸入上開動物用偽藥、
    禁藥所用之物，亦核非屬違禁物，自亦不得予以宣告沒收，附予敘明。
三、(1)、公訴意旨另以：被告將其上開所製造之動物用偽藥及禁藥，予以分裝及販賣
    ，而認被告尚有動物用藥品管理法第三十五條第一項明知為動物用偽藥而販賣及
    同法第三十七條第一項明知為偽藥、禁藥而為之分裝等罪嫌云云。
(2)、訊據被告堅詞否認有明知為動物用偽藥而販賣及明知為偽藥、禁藥而為之分裝之
    犯行，辯稱：其並非明知上開藥品係屬動物用偽藥、禁藥等語。
(3)、經查：上開二罪均係以行為人明知所販賣及分裝之藥品為動物用偽藥、禁藥，為
    犯罪構成要件。而刑法上所謂「明知」，係指直接（確定）故意而言，不含間接
    （不確定）故意（最高法院四十六年臺上字第三七七號判例參照）。又上開被告
    所製造及販賣之動物用偽藥、禁藥，係以動物用藥品管理法第第四條第二款、第
    五條第二款立法擬制為動物用偽藥、禁藥，其立法定義與一般人民所認知之「偽
    藥」、「禁藥」意義有所差異。再者，被告在其所製造之上開動物用偽藥之包裝
    盒、藥品目錄、簡介及廣告上，均明白印載：其所經營南村公司之名義，及該公
    司營業所住址為臺中市○○區○○路一段三七八號一四樓之三及電話：0000
    00000、0000000號（參九十一年度他字第七五號偵查卷第三八頁）
    等情，衡以常情，倘被告明知該等藥品係屬動物用偽藥、禁藥，為逃避查緝，應
    無愚至在該等物件上，印載真實之資料。由此堪認被告在主觀上，應僅具有間接
    （不確定）故意存在，而非明知該等藥品確屬動物用偽藥、禁藥。此外，本院復
    查無其他積極之證據，足認被告確有公訴人所指該部分犯行。茲因公訴人係以被
    告所涉犯該部分犯行，與其前揭經本院論罪科刑之犯行間，具有牽連犯之裁判上
    一罪關係存在，本院爰被告所涉犯該部分犯行，不另為無罪之諭知。
貳、無罪部分
一、公訴意旨復以：被告在其所製造、輸入之上開動物用偽藥、禁藥之包裝盒上，印
    載南村公司之名義與上開富生公司人體用藥品之衛生署核准字號，及「荷蘭豪鴿
    速達藥品系列」字樣，並因銷售上開藥品而行使交付予不特定之消費大眾，足以
    生損害於富生公司及消費大眾，而認被告尚涉有刑法第二百十條偽造私文書與同
    法第二百十六條、第二百十條偽造私文書等罪嫌云云。
二、按犯罪事實應依證據認定之，無證據不得推定其犯罪事實，又案件不能證明被告
    犯罪者，應諭知無罪之判決，刑事訴訟法第一百五十四條、第三百零一條第一項
    分別定有明文。按刑法第二百十條之偽造私文書罪，以無制作權人而捏造他人名
    義制作該文書為構成要件，如行為人對於此種文書本有制作之權，縱令其制作之
    內容虛偽，且涉及他人之權利，除合於刑法第二百十五條之規定，應依該條處罰
    外，尚難論以首開法條（刑法第二百十條）之罪，業經最高法院三十一年上字第
    二一二四號著有判例。
三、公訴人認被告涉有上開偽造私文書及行使偽造私文書等犯行，無非係以：被告在
    其所製造、輸入之上開動物用偽藥、禁藥之包裝盒上，印載南村公司之名義與上
    開富生公司人體用藥品之衛生署核准字號，及「荷蘭豪鴿速達藥品系列」字樣等
    情為據。
四、訊據被告堅詞否認有何偽造私文書及行使偽造私文書之犯行，辯稱：其係南村公
    司之負責人，自得使用南村公司之名義，印製上開藥品藥品包裝盒。又上開動物
    用禁藥確係原裝進口之藥品，而上開動物用偽藥亦確係由富生公司上開人用藥品
    ，加以分裝而成，故其標示該人用藥品之衛生署核准字號，應無違法等語。
五、經查：被告辯稱：其係業南村公司之負責人之事實，有公司基本資料查詢一紙在
    卷可稽。從而，被告使用業經主管機關經濟部撤銷登記之南村公司之名義，對外
    營業，固屬有違公司法第十九條第二項規定，業如前述，然此並不影響被告係屬
    有權以該公司名義制作私文書之人之事實。析言之，被告如有以南村公司之名義
    ，制作私文書，核其所為，仍非屬刑法第二百十條所稱偽造私文書。又觀諸被告
    所制作之廣告文宣及包裝盒，均印載「總代理：臺灣南村實業有限公司」字樣，
    堪認該等廣造文宣及包裝盒之制作名義人，係被告所經營之南村公司，故被告自
    屬有權制作該等私文書之人，而非無權制作該等私文書之人。是核被告所為，尚
    不該當於偽造私文書罪之構成要件，自不得率以該罪相繩。再者，該等私文書既
    非屬偽造私文書，則被告將之持以行使之行為，亦不該當於刑法第二百十六條、
    第二百十條行使偽造私文書之構成要件，自不得率此該罪相繩。此外，本院復查
    無其他積極之證據，足認被告確有公訴人所指偽造私文書及行使偽造私文書之犯
    行。茲因公訴人認被告所涉犯此部分犯行，與被告前揭經本院論科刑部分犯行，
    係犯意各別，行為亦殊，而應予分論併罰。揆諸上開說明，本院自應就被告所涉
    該部分犯行，均為無罪之諭知。
據上論斷，應依刑事訴訟法第二百九十九條第一項前段、第三百零一條第一項，公司
法第十九條第二項前段，動物用藥品管理法第三十三條第一項、第四十三條第一項，
刑法第十一條前段、第五十六條、第五十五條、第四十一條第一項前段、第三十八條
第一項第二款，罰金罰鍰提高標準條例第一條前段、第二條，判決如主文。
中      華      民      國      九十一      年    十二    月    三十    日
                                    臺灣臺中地方法院刑事第六庭
                                        法  官  唐  敏  寶
右正本證明與原本無異。
如不服本判決，應於送達後十日內向本院提出上訴狀（須附繕本），上訴於臺灣高等
法院臺中分院。
                                        書記官
中      華      民      國      九十一      年    十二    月    三十    日
附錄論罪科刑法條
公司法第十九條
未經設立登記，不得以公司名義經營業務或為其他法律行為。
違反前項規定者，行為人處一年以下有期徒刑、拘役或科或併科新臺幣十五萬元以下
罰金，並自負民事責任；行為人有二人以上者，連帶負民事責任，並由主管機關禁止
其使用公司名稱。
動物用藥品管理法第三十三條第一項
製造或輸入動物用偽藥或禁藥者，處三年以下有期徒刑，得併科一萬元以下罰金。
